【裁判字號】    99,毒抗,104
【裁判日期】    990129
【裁判案由】    聲請觀察勒戒
【裁判全文】
臺灣高等法院臺中分院刑事裁定         99年度毒抗字第104號
抗  告  人
即  被  告  甲○○
                    國民
上列抗告人因違反毒品危害防制條例案件，經檢察官聲請觀察勒
戒，不服臺灣臺中地方法院中華民國99年1月4日98年度毒聲字第
957號裁定（聲請案號：臺灣臺中地方法院檢察署98年度聲觀字
第757號、98年度毒偵字第4628號），本院裁定如下：
    主  文
抗告駁回。
    理  由
一、本件抗告人抗告意旨略以：抗告人即被告（以下稱抗告人）
    甲○○於當時在生病中，所服用的藥有「漢生堂」中醫的藥
    、「維新醫院」的藥、大里「仁愛醫院」的藥，之前也有在
    藥局買的感冒藥，扣案中的二包要求驗指紋，因被告在88年
    有紀錄，請求檢察官再一次機會，不能因為之前有犯過，請
    檢察官能給一次機會，為此提起抗告云云。
二、按犯第10條之罪者，檢察官應聲請法院裁定，令被告入勒戒
    處所觀察、勒戒，其期間不得逾二月。依前項規定為觀察、
    勒戒或強制戒治執行完畢釋放後，五年後再犯第10條之罪者
    ，適用本條前2項之規定，此有毒品危害防制條例第20條第1
    項、第3項分別定有明文。
三、經查：
  (一)本件抗告人前因施用毒品案件，經臺灣臺中地方法院檢察署
    檢察官聲請送勒戒處所觀察、勒戒後，經偵查結果因無繼續
    施用毒品傾向，該署檢察官於88年2月2日以88年度偵字第28
    05號案為不起訴處分確定，有臺灣高等法院被告前案紀錄表
    附卷可憑（本院卷第10頁）。
  (二)抗告人又於98年9月28日晚上20時10分許，在臺中市○里市
    ○○路91號前，因形跡可疑，為警盤查後而查獲身上有甲基
    安非他命二小包，經帶回臺中縣警察局霧峰分局偵辦，並採
    集抗告人之尿液函送「詮昕科技股份有限公司」檢驗，驗出
    「呈施用甲基安非他命後經由人體代謝作用所產生之安非他
    命及甲基安非他命之陽性反應」，有「詮昕科技股份有限公
    司」出具編號八A０五００二一號濫用藥物尿液檢驗報告書
    附卷可憑（偵查卷98年度偵字第24465號第16頁），並有扣
    案之甲基安非他命二小包可資佐證。則依上開鑑驗結果，足
    認抗告人於98年9月28日8時10分之後為警採尿時回溯96小時
    內之某時，確有施用甲基安非他命之犯行無疑。
  (三)抗告人雖為否認施用甲基安非他命，惟抗告人係自願採尿，
    並親自為之，有採集尿液鑑定同意書等在卷可參（警卷中縣
    霧警偵字第0980053556號第24頁），是本件採尿程序，並無
    違法可言。且上開檢驗機關係以精密之科學儀器及科學方式
    檢驗，並無出現偽陽性反應之可能性，故依人體代謝速度推
    論，其於98年9月28日晚上20時10分之後採尿時回溯前96小
    時內（即四日）之某時點，應有施用甲基安非他命之犯行，
    是抗告人所辯顯不足採信。然而，抗告人因否認施用毒品，
    未供出施用之地點、方式，惟抗告人確有施用事實已如上述
    ，原審法院因而記載「在不詳地點」、「以不詳方式」施用
    毒品，並非憑空猜測。
四、綜上所述，原審法院認抗告人有施用第二級毒品甲基安非他
    命之犯行，依據毒品危害防制條例第20條第1項及觀察勒戒
    處分執行條例第3條第1項之規定，裁定抗告人入勒戒處所施
    以觀察、勒戒，經核於法並無違誤。抗告人以上揭情詞指摘
    原裁定不當，提起抗告，為無理由，應予駁回。
五、據上論斷，應依刑事訴訟法第412條，裁定如主文。
中    華    民    國    99    年    1    月    29     日
            刑事第三庭    審判長法  官  王  增  瑜
                                法  官  吳  進  發
                                法  官  梁  堯  銘
以上正本證明與原本無異。
不得再抗告。
                                書記官  陳  玫  伶
中    華    民    國    99    年    1    月    29     日


司法院資訊處製作；財團法人民間司法改革基金會備份。
